---
title: "GroDataDmorv — Analyse de l'équilibrage de Pokémon"
author: "Équipe Grodatadmorv"
date: "`r format(Sys.Date(), '%d %B %Y')`"
output:
  html_document:
    toc: true
    toc_float: true
    df_print: paged
  pdf_document:
    toc: true
    toc_depth: 3
    fig_width: 9
    fig_height: 6
    number_sections: true
header-includes:
  - \usepackage{geometry}
  - \geometry{top=2cm, left=2cm, bottom=2cm, right=2cm}
---

```{r setup, include=FALSE}
knitr::opts_chunk$set(
  echo = FALSE, message = FALSE, warning = FALSE,
  fig.align = "center", out.width = "95%"
)
```

```{r preparation, include=FALSE}
source("analyses/00_preparation.R")
```

# Introduction

## Pokémon

Pokémon Rouge et Vert sont des jeux de rôle japonais (J-RPG) sortis initialement en 1996 au Japon. L'objectif du jeu est de capturer, élever et faire s'affronter des créatures, les Pokémon, dans des combats au tour par tour. Pour plus d'informations à ce sujet, se référer à [cette page Wikipédia](https://fr.wikipedia.org/wiki/Système_de_jeu_de_Pokémon) ou à [la page Poképédia dédiée](https://www.pokepedia.fr/Combat_Pokémon) au système de combat.

## Pourquoi faire de la visu sur Pokémon ?

Premièrement, parce que nous aimons ces jeux. Cette raison se suffirait presque à elle-même si Pokémon n'était pas aussi riche dans ses systèmes de jeu et dans son volet compétitif qu'il ne l'est et qu'il ne l'est devenu. Nous n'aborderons pas ou très peu dans cette analyse les produits dérivés du jeu (cartes, animés, peluches, mangas, transport aérien ([oui oui](https://www.ana.co.jp/fr/fr/the-ana-experience/pikachujet/))…), qui constituent en réalité le cœur de la stratégie pour la licence la plus lucrative de l'Histoire. Les jeux et leurs mécaniques seuls constituent déjà un sujet extrêmement vaste que nous tâcherons toutefois de couvrir dans toute sa diversité.

# Données

Nous proposons d'étudier l'équilibrage de Pokémon sous deux angles complémentaires :

- **angle RPG** : ce que le jeu propose (stats, attaques, types, talents, répartition des créatures dans l'espace de jeu, etc.)
- **angle compétitif** : ce qu'en font les joueurs en stratégie Pokémon (usages, combinaisons, movesets, etc.)

L'idée est de croiser ces deux niveaux pour mieux comprendre si les Pokémon performants en compétitif le sont parce que leurs caractéristiques de base sont plus favorables, ou parce que le contexte du métagame amplifie certains profils.

## Sources

Nos deux sources sont les [statistiques de Smogon](https://smogon.com/stats/), développeurs du simulateur de jeu open-source [*Pokémon Showdown*](https://play.pokemonshowdown.com), et [PokeAPI](https://github.com/pokeapi/pokeapi), une API open-source qui donne des données générales sur les Pokémon.

### Statistiques Smogon (usage/métagame)

Données mensuelles de décembre 2014 à aujourd'hui, couvrant `r length(unique(smogon_usage_monthly$date))` mois et `r length(unique(smogon_usage_monthly$pokemon))` Pokémon en Gen 1 OU. Les données incluent :

- **Usage** : taux d'utilisation et nombre brut de sélections
- **Moves** : taux d'utilisation de chaque attaque par Pokémon
- **Teammates** : corrélations de sélection entre coéquipiers
- **Leads** : Pokémon envoyés en premier dans les combats
- **Checks/Counters** : scores d'efficacité défensive entre paires

### PokeAPI

Base de données statique couvrant `r nrow(pokeapi)` espèces de Pokémon (toutes générations), incluant les statistiques de base, types, couleurs, formes, habitats, taux de capture, et chaînes d'évolution.

\newpage

# Analyse des données

## Stratégie

```{r child_q01, child = 'analyses/q01_usage.Rmd'}
```

\newpage
```{r child_q03, child = 'analyses/q03_gen_repres.Rmd'}
```

## Équilibrage & Game Design
```{r child_q08, child = 'analyses/q08_stats.Rmd'}
```

```{r child_q09, child = 'analyses/q09_types_dominants.Rmd'}
```

\newpage

```{r child_q10, child = 'analyses/q10_doubles_types.Rmd'}
```
\newpage
```{r child_q11, child = 'analyses/q11_avantages_types.Rmd'}
```
\newpage
```{r child_q12, child = 'analyses/q12_nouveau_talents_et_attaques.Rmd'}
```

\newpage

```{r child_q14, child = 'analyses/q14_carte_kanto.Rmd'}
```

\newpage

```{r child_q16, child = 'analyses/q16_progression_difficulte.Rmd'}
```

\newpage

## Conception du bestiaire
```{r child_q17, child = 'analyses/q17_capture_rate.Rmd'}
```

```{r child_q18, child = 'analyses/q18_stereotypes.Rmd'}
```

```{r child_q19, child = 'analyses/q19_habitat_naturelle.Rmd'}
```

```{r child_q20, child = 'analyses/q20_dimorphism.Rmd'}
```

\newpage

# Limites

- **Hétérogénéité entre générations :** les statistiques, les attaques, les mécaniques et parfois même le type des Pokémon évoluant d'une génération à l'autre, croiser plusieurs générations sans les filtrer strictement peut engendrer des incohérences.
- **Biais de popularité :** l'usage joueur ne mesure pas toujours la puissance intrinsèque d'un Pokémon.
- **Complexité d'agrégation :** évaluer mathématiquement un Pokémon pour la visualisation implique de faire l'impasse sur des détails contextuels ; la viabilité se base fortement sur les spécificités uniques des attaques et des talents (Ability), ce qui est difficilement réductible à des statistiques globales sans perte sémantique.
- **Nature complexe de l'angle RPG :** des paramètres majeurs de la difficulté ("IA" de jeu, utilisation d'objets curatifs par les PNJ, composition des arènes) ne sont pas quantifiables via nos données actuelles.
