---
title: "q11_avantages_types"
output: html_document
---

## Certains types ont-ils un avantage offensif/défensif intrinsèque dans le tableau des faiblesses/résistances (couverture, immunités) ?

Tout les types ne sont pas crées égaux. Certains ne dispose que de peu de résistance par rapport à leur nombre de faiblesse, tandis que d'autre dispose de nombreuse résistance mais ne sont pas très fort offensivement.
Quels types sont les plus avantagés sur le plan défensif et offensif ?

Pour la première moitié de cette question nous allons nous intéresser à l'état actuel des choses en 9eme génération, en incluant donc les changements fait en 2eme, 5eme et 6eme générations sur la table des types.
Ensuite, nous ferons un état des choses tels quels étaient en 1ere génération.

### Graphique n°1: ratio de résistance et faiblesse de chaque type: 

```{r}
type_resistances <- type_efficacy %>% filter(damage_factor==50 | damage_factor==0) %>% select(target_type_id, damage_factor) %>% count(target_type_id) %>% arrange(target_type_id)
type_weaknesses <- type_efficacy %>% filter(damage_factor==200) %>% select(target_type_id, damage_factor) %>% count(target_type_id)
#type_ratio <- round(type_resistances[2]/type_weaknesses[2])
type_ratio <- type_weaknesses %>% mutate(target_type_id, n = round(type_resistances[2]/type_weaknesses[2], 3)) %>% arrange(target_type_id) %>% left_join(type_names_en %>% rename(type_name = type_name), by = c("target_type_id" = "type_id")) %>% select(type_name, n)

ggplot(type_ratio, aes(x = type_name, y = n$n)) +
  geom_col(fill = "#735797", width = 0.6) +
  geom_text(aes(label = n$n), vjust = -0.3, size = 3.5, fontface = "bold") +
  labs(
    title    = "Les types et leur nombre de résistances par faiblesses",
    subtitle = "Chaque barre = résistances/faiblesses",
    x = "Type", y = "ratio de résistances par faiblesses"
  ) +
  theme_pokemon

```
### Graphique n°2: efficacité de couverture offensive de chaque type (super efficace sur combien de type et résisté par combien de types):

```{r}
type_inefficacy <- type_efficacy %>% filter(damage_factor==50 | damage_factor==0) %>% select(damage_type_id, damage_factor) %>% count(damage_type_id) %>% arrange(damage_type_id)
type_super_efficacy <- type_efficacy %>% filter(damage_factor==200) %>% select(damage_type_id, damage_factor) %>% count(damage_type_id)  %>% add_row(damage_type_id = 1, n = 0) %>% arrange(damage_type_id)
#type_ratio <- round(type_resistances[2]/type_weaknesses[2])
type_coverage <- type_inefficacy %>% mutate(damage_type_id, n = round(type_super_efficacy[2]/type_inefficacy[2], 3)) %>% arrange(damage_type_id) %>% left_join(type_names_en %>% rename(type_name = type_name), by = c("damage_type_id" = "type_id")) %>% select(type_name, n)

ggplot(type_coverage, aes(x = type_name, y = n$n)) +
  geom_col(fill = "#E8334A", width = 0.6) +
  geom_text(aes(label = n$n), vjust = -0.3, size = 3.5, fontface = "bold") +
  labs(
    title    = "Les types et leur couverture offensive",
    subtitle = "Chaque barre = résistances/faiblesses",
    x = "Type", y = "ratio de résistances par faiblesses"
  ) +
  theme_pokemon

```

On voit bien, que les types ne sont pas tous crées de la même manière. Un type comme le type acier par exemple dispose d'énormément de résistance pour peu de faiblesse, mais dispose d'une capacité offensive limitée, alors que le type sol n'est pas excellent défensivement mais est super efficace sur beaucoup de type.
Cependant, ces dataviz ne présente pas tout. Certains types comme le type spectre ne sont pas super efficace sur beaucoup de type mais ne sont pas résisté par beaucoup de type. Ces types restent donc très fort offensivement, car il est très dur d'y résister.






