## Question 17 : Le "taux de capture" est-il strictement anti-corrélé aux statistiques du Pokémon ? Certains Pokémon faibles sont-ils artificiellement insupportables à attraper ? A-t-il baissé en moyenne dans le temps ?

Le taux de capture est un nombre allant de 3 à 255 qui définit la difficulté de capturer un Pokémon donné. Plus il est élevé, plus le Pokémon est facile à capturer. En principe, les Pokémons les plus faibles ont un taux de capture plus bas, alors que les plus puissants en ont un plus élevé. Par exemple, Roucool a un taux de capture de 255, et Mewtwo un taux de capture de 3.
On peut cependant se demander si ce principe est toujours respecté.

```{r capture}
capture_table <- pokeapi %>%
  select(pokemon_name, generation_id, capture_rate, BST)

ggplot(capture_table, aes(capture_rate, BST, colour = factor(generation_id))) +
  geom_point(alpha = 0.5) +
  geom_smooth(method = "lm", se = FALSE) +
  labs(
    color = "Génération",
    x     = "Taux de capture",
    y     = "Total des stats de base"
  )

```
On remarque grâce aux courbes de tendances que notre hypothèse est vérifiée. Il n'y a pas de différence notable entre les générations. On remarque malgré tout quelques outliers, que l'on peut essayer d'analyser.
```{r capture_outliers}
outliers <- capture_table %>%
  filter( 
    (BST > 500 & capture_rate > 125) | (BST < 400 & capture_rate < 30)
     ) %>%
  arrange(capture_rate)
outliers

```

En analysant la liste de ces outliers, on peut identifier plusieurs groupes :
**Les futures menaces :**

* Wushours (Kubfu)
* Meltan
* Terhal (Beldum)

Ces pokémons ont un taux de capture très faible malgré leurs statistiques assez mauvaises. Cela s'explique très simplement : leurs évolutions sont bien plus puissantes. Wushours et Meltan évoluent respectivement en Shifours (550 BST) et Melmetal (600 BST), deux Pokémon légendaires et donc extrêmement rares. 
Terhal a pour évolution finale Métalosse (600 BST), qui appartient à une catégorie de Pokémons communément nommés "pseudo-légendaires", des Pokémons communs mais très puissant. Cependant, il est le seul de cette catégorie avec un taux de capture aussi bas, ce qui le rend tristement notoire auprès des joueurs.

**Les obligatoires**

* Necrozma
* Éthernatos

Ces Pokémons sont des légendaires, mais leur taux de capture est  maximal. La raison est simplement que ce sont des Pokémons que l'histoire de leur jeu force le joueur à capturer.

**Les évolutions**

* Cerbyllin (Wyrdeer)
* Paragruel (Basculegion)
* Farfurex (Sneasler)
* Qwilpik (Overqwil)

Ces Pokémons ont un taux de capture plutôt élevé par rapport à leur statistiques. La raison est un peu plus étrange que les précédentes, mais la même pour tous : il ne sont en réalité pas capturables. En effet, ces Pokémons ne sont pas disponibles à l'état sauvage, et peuvent uniquement être obtenus après évolution de leur premier stage. Ainsi, ils n'ont pas de taux de capture propre, mais héritent de celui de leur sous-évolution.

**Les inexplicables**

* Babimanta (Mantyke)
* Caratroc (Shuckle)
* Motorizard (Cyclizar)

Ces Pokémons n'ont pas vraiment de traits particuliers qui pourraient expliquer leur présence dans cette liste. ils représentent probablement des anomalies statistiques.

