## 20. Comment ont évolué les caractéristiques biologiques telles que la taille, le poids ou le dimorphisme sexuel au fil des générations ? (`pokemon.csv`, `pokemon_species.csv`)
```{r q20_prep, echo = FALSE}
gender_diff <- read.csv("../data/pokeapi/pokemon_species.csv") %>%
  select(id, has_gender_differences)

bio_gen <- pokeapi %>%
  left_join(gender_diff, by = "id") %>%
  filter(!is.na(generation_id))

poids <- bio_gen %>%
  mutate(
    valeur_poids = weight / 10,
    generation = factor(generation_id)
  )

taille <- bio_gen %>%
  mutate(
    valeur_taille = height / 10,
    generation = factor(generation_id)
  )
```

```{r q20_dimorphisme, echo = FALSE, fig.width = 9, fig.height = 5}
ggplot(poids, aes(x = generation, y = valeur_poids)) +
  geom_boxplot(fill = "#7b2d8b", alpha = 0.7) +
  labs(x = "Génération", y = "Poids (kg)") +
  theme_pokemon
```
La moyenne a augmenté, passant de 46 kg (gén. 1) à 87.3 kg (gén. 9). La médiane (35 kg en dernière génération) reste bien inférieure à la moyenne, signe que quelques espèces très lourdes (légendaires notamment) tirent les valeurs vers le haut.

```{r q20_dimorphisme, echo = FALSE, fig.width = 9, fig.height = 5}
ggplot(taille, aes(x = generation, y = valeur_taille)) +
  geom_boxplot(fill = "#7b2d8b", alpha = 0.7) +
  labs(x = "Génération", y = "taille") +
  theme_pokemon
```
La moyenne a augmenté, passant de 1.2 m (gén. 1) à 1.4 m (gén. 9). La médiane (1.2 m en dernière génération) reste bien inférieure à la moyenne, signe que quelques espèces très grandes (légendaires notamment) tirent les valeurs vers le haut.

```{r q20_dimorphisme, echo = FALSE, fig.width = 9, fig.height = 5}
df <- bio_gen %>%
  group_by(generation_id) %>%
  summarise(pct_dimorphe = mean(has_gender_differences == 1) * 100,
            .groups = "drop")

ggplot(df, aes(x = factor(generation_id), y = pct_dimorphe)) +
  geom_col(fill = "#7b2d8b") +
  labs(x = "Génération", y = "% Pokémon à dimorphisme visible")
```
Le dimorphisme sexuel visible (apparence différente entre mâle et femelle) concerne en moyenne 10% des espèces. Il culmine en génération 4 (29%), qui correspond aux jeux Diamant/Perle où cette mécanique a été fortement développée. Ce critère ne capture que les différences d'apparence, pas les différences de répartition mâle/femelle au sein des espèces.